【裁判字號】    99,重訴,33
【裁判日期】    990521
【裁判案由】    損害賠償
【裁判全文】
臺灣臺中地方法院民事判決              99年度重訴字第33號
原      告  乙○○
訴訟代理人  鄧雲奎律師
被      告  甲○○
            李敏即上大汽車貨運行
上  一  人
訴訟代理人  丙○○
上列被告因業務過失傷害案件（本院98年度交易字第447號），
經原告提起請求刑事附帶民事訴訟（本院98年度交附民字第194
號），經本院刑事庭裁定移送前來，本院於民國99年4月27日言
詞辯論終結，判決如下：
    主  文
被告應連帶給付原告新臺幣貳佰捌拾玖萬零捌佰玖拾柒元，及自
民國九十八年十月二十四日起至清償日止，按週年利率百分之五
計算之利息。
原告其餘之訴駁回。
本判決於原告以新臺幣玖拾陸萬肆仟元為被告供擔保後，得為假
執行；但被告如以新臺幣貳佰捌拾玖萬零捌佰玖拾柒元為原告預
供擔保後，得免為假執行。
原告其餘假執行之聲請駁回。
    事實及理由
甲、程序事項：
    按起訴狀送達後，原告不得將原訴變更或追加他訴，但擴張
    或減縮應受判決事項之聲明者，不在此限，民事訴訟法第25
    5條第1項第3 款定有明文。本件原告起訴原請求被告連帶給
    付新臺幣（下同）7,319,047 元及自起訴狀繕本送達翌日起
    至清償日止，按週年利率5% 計算之利息。嗣於民國99年4月
    22日擴張為被告應連帶給付原告7,682, 671元，及其中7,31
    9,047 元，自起訴狀繕本送達翌日起至清償日止，按週年利
    率5% 計算之利息，其餘363,624元，則自擴張訴之聲明狀送
    達翌日起自清償日止，按週年利率5%計算之利息。查原告上
    開請求核屬擴張應受判決事項之聲明，核諸首揭規定，自無
    不合，應予准許，合先敘明。
乙、實體事項：
一、原告起訴主張：
(一)、被告甲○○自92、93年間起，即受雇於被告李敏即上大汽
    車貨運行，平日駕駛大貨車從臺中市○○路之廢鐵廠載運廢
    鐵前往臺中港之中龍鋼鐵廠，為從事駕駛業務之人。詎被告
    甲○○於97年6月25日晚上6、7 時許，駕駛車牌號碼509-JE
    號營業曳引車於行經臺中縣梧棲鎮○○路128號前時，因自
    行察覺曳引車之輪胎有漏氣之情事，遂將該曳引車停放於該
    處，準備聯絡修車廠之人員前來修理，然因修車廠之人員告
    知已下班，無法立即前來修理，詎被告甲○○理應注意，於
    顯有妨礙其他人、車通行處所，不得停車之規定，而依當時
    之情形，亦無不能注意之情事，貿然將該曳引車停放於該處
    ，嗣於當日晚上11時20分許，原告乙○○騎乘車牌號碼JBQ-
    863號重型機車行經該處時，亦疏未注意車前狀況，而不慎
    追撞被告甲○○所停放於該處之上開曳引車左後車尾，導致
    原告受有右側肱骨骨折合併橈神經損傷等傷害。
(二)、被告甲○○受雇於被告李敏即上大汽車貨運行，因未注意
    不得停車之規定，造成原告受有上開傷害，爰依民法第 184
    條第1項前段、第188條第1項前段、第191條之2前段、第193
    條第1項及第195條第1項之規定，請求被告連帶給付7,682,6
    71元之損害賠償金額及遲延利息。茲將各項請求金額分述如
    下：
  1.醫藥費用68,520元：
    原告因本件車禍至童綜合醫療社團法人童綜合醫院（下稱童
    綜合醫院）治療，支出醫藥費45,131元；至行政院國軍退除
    役官兵輔導委員會臺中榮民總醫院（下稱臺中榮民總醫院）
    治療，支出醫藥費22,349元；至登春中醫診所治療，支出醫
    藥費1,040元，醫藥費用共計68,520元。
  2.交通費用160,100元：
    原告因本件車禍受傷，搭乘計程車至童綜合醫院門診復健治
    療共240次，每次往返車資合計為600元；搭乘計程車至臺中
    榮民總醫院門診復健治療共23 次，每次往返車資合計為700
    元，共計為160,100元。
  3.看護費用48,400元：
    原告因本次車禍於童綜合醫院住院16天、於臺中榮民總醫院
    住院6天，共計22天，每天支出之看護費為2,200元，故看護
    費用共計48,400元。
  4.減少勞動能力之損害為6,405,651元：
    據臺中榮民總醫院99年4月2日中榮醫企字第0990005344號函
    之鑑定結果載稱：「右側橈神經損傷術後，病人右手腕及右
    手指被屈乏力，根據強制汽車責任保險殘廢給付標準表屬於
    上肢機能障害項目11-32 一上肢遺存顯著運動障害者，殘廢
    等級七，喪失勞動能力69.21%」等語，以原告於車禍前一年
    之96年全年收入450,300 元為準，及自97年間發生車禍算至
    勞動基準法規定原告可工作至65歲，尚餘可工作年數35年可
    以求償，依年別單利複式5%霍夫曼係數計算，原告減少勞動
    能力之損害金額為6,405,651元。
  5.精神慰撫金100萬元：
    原告為國立大學畢業，車禍當時係擔任台灣玻璃工業股份有
    限公司台中廠之助理工程師，原告因本次車禍開刀2 次，以
    致殘障，右上肢終生失去動能，其痛苦至極，爰請求精神慰
    撫金100萬元。
(三)、對被告抗辯之陳述：
  1.臺灣省臺中縣區車輛行車事故鑑定委員會之鑑定意見書第「
    參」項之「一般狀況」欄，未將車禍現場之「光線亮度」及
    被告甲○○停靠車輛時應採取之作為列入被告甲○○肇事過
    失責任程度之考量，嫌有疏誤，因被告甲○○車輛停止之現
    場「照明不清」，僅在其左前方對向車道有微弱亮度之路燈
    一盞，但自被告甲○○車輛後方道路方向，觀看被告甲○○
    車輛之車體則為黑暗不明，依道路交通安全規則第112條第1
    項第13款之規定，被告甲○○自應依規定在停車現場顯示「
    停車燈光」或「反光標識」，詎被告甲○○並未在停車現場
    顯示停車燈光或反光標識，致原告騎機車自其後方駛至不及
    閃避而撞及，被告甲○○自應負肇事之主要過失責任，並非
    次要責任。詎上開鑑定意見書竟認定被告甲○○僅違反道路
    交通安全規則第112條第1項第9 款（聯結車停占慢車道，妨
    礙行駛慢車道之車輛正常通行）之規定，卻疏未併予論究被
    告甲○○亦同時違反前開道路交通安全規則第112條第1項第
    13款之規定，反而誤認被告甲○○僅應負肇事之次要責任，
    所云與事實不符，故本案車禍之肇事責任，被告甲○○應為
    肇事主因，原告則為肇事次因，始符現場實情。
  2.上開鑑定意見書在第「柒」段「鑑定意見」欄認定：「乙○
    ○駕駛JBQ-863 普通重型機車未注意車前狀況，謹慎行駛，
    為肇事主因」等語云云，惟按諸常理，若原告係未注意車前
    狀況謹慎行駛，車禍情狀應為原告會正（迎）面「直接」撞
    上聯結車之後方，惟事實上原告係「有」注意車前狀況，謹
    慎行駛，惟在深夜照明不清之道路上，原告發覺前方有車輛
    停在大馬路旁時，本擬立即向左閃避，但又考慮若遽然向左
    閃避，則會進入快車道，若後方正好有汽車駛來易遭撞及，
    以致原告欲從僅0.8 公尺寬之空隙（即被告甲○○車輛左後
    角距左側之快慢車道分道線之間隔）穿過，但卻沒有成功，
    始會造成原告之右側身體部位受傷（臉部多處擦傷合併撕裂
    傷．右耳撕裂傷、右膝撕裂傷、右側肱骨骨折、胸部肱骨骨
    折、胸部外傷併左側第2、3、4、5肋骨骨折及血胸等傷害）
    ，而機車右前側受損，由是足見原告駕駛機車行進時有注意
    車前狀況，並謹慎行駛，故前開鑑定意見之認定顯與事實不
    符，不足採信。
(四)、並聲明：被告應連帶給付原告7,682,671元，及其中7,319,0
    47元自起訴狀繕本送達翌日起至清償日止，按週年利率5%計
    算之利息，其餘363,624元自擴張訴之聲明狀繕本送達翌日
    起至清償日止，按週年利率5%計算之利息。原告並願供擔保
    ，請准宣告假執行。
二、被告二人均以：
(一)、對於原告因本件車禍受傷所支出之醫療費用、交通費用及看
    護費用金額固不爭執，惟依原告提出之勞工保險失能診斷證
    明書之記載，原告係輕度失能，尚能照料自己，僅不能執行
    之前所有活動，且各殘廢等級喪失或減少勞動能力比率表並
    無法說明被害人因身體、健康被侵害而喪失或減少勞動能力
    所受之損害與其所從事之工作有何種程度之影響，其次原告
    僅提出一紙『各殘廢等級喪失或減少勞動能力比率表』，主
    張有喪失勞動能力，但未就所受傷害與目前從事工作間之關
    聯，以及原告之學歷、職能、可從事行業與所受傷害妨害從
    事行業之間有何種程度的影響為具體說明。又勞工保險條例
    第53條所附之各級殘廢等級表，係規範被保險勞工因受傷或
    疾病致身體遺存障害之殘廢給付之標準，並非計算減少勞動
    能力百分比之標準，勞工保險失能給付通知只是勞保局就勞
    工所提出之診斷證明書，認定是否應為失能保險給付之通知
    ，實務上亦有已經領取勞工保險失能給付卻被鑑定為無疑存
    顯著運動障礙之案例，故有關勞動能力之喪失與否、勞動能
    力程度勞動能力程度之比例若干，仍應由鑑定機關鑑定較為
    公平，應以臺中榮民總醫院為原告之殘障等級鑑定結果，作
    為原告勞動能力減損之判斷基準。
(二)、原告雖受有右上肢輕度失能，右肩及右腕關節活動角度受部
    分限制，然衡量其受害程度請求100 萬元之精神慰撫金實屬
    過高。
(三)、另本件雖經刑事判決認被告甲○○停車不當應負過失責任，
    惟當時天氣晴朗、夜間有照明、視距良好，原告因未注意車
    前狀況之過失追撞被告車輛，原告應負大部分之過失責任，
    且臺中縣區車輛行車事故鑑定委員會及臺灣省車輛行車事故
    覆議鑑定委員會所為鑑定，亦認原告未注意車前狀況為肇事
    主因，本件原告與有過失，應減輕被告之賠償責任等語資為
    抗辯。
(四)、並聲明：原告之訴駁回。如受不利之判決，並願供擔保，請
    准宣告免為假執行。
三、本件經兩造協議整理不爭執事項及爭執重點如下（不爭執事
    項，本院採為判決之基礎）：
(一)、兩造不爭之事實：
  1.被告於刑事判決書（起訴狀）所載之時、地，因車禍過失致
    原告受有如診斷證明書所載之傷勢。
  2.對於刑事判決所認定之事實及判決理由均不爭執，被告對於
    原告負有侵權行為損害賠償責任。
  3.原告因該車禍受傷，計支出醫療費用68,520元。
  4.原告因該車禍受傷，增加生活上需要之支出，看護費用48,4
    00元，往返醫院就診交通費用138,000元。
  5.兩造同意原告減少勞動能力之計算以年收入450,300 元為基
    準，依年別單利5%複式計算。
  6.原告業已受領強制保險理賠金53,331元。
  7.對於兩造陳報之學經歷、財力證明等及卷附財產歸賦資料均
    不爭執。
  8.對於兩造所提證物之真正均不爭執。
(二)、兩造爭執之點：
  1.原告得請求減少勞動能力之損失為多少（原告之腕關節障害
    是否與本件車禍有因果關係）？
  2.原告請求之慰撫金以多少為適當？
  3.兩造之過失責任比例？
四、本院之判斷：
(一)、原告主張被告甲○○自92、93年間起，即受雇於被告李敏
    即上大汽車貨運行，平日駕駛大貨車從臺中市○○路之廢鐵
    廠載運廢鐵前往臺中港之中龍鋼鐵廠，為從事駕駛業務之人
    。詎被告甲○○於97年6月25日晚上6、7 時許，駕駛車牌號
    碼509-JE 號營業曳引車於行經臺中縣梧棲鎮○○路128號前
    時，因自行察覺曳引車之輪胎有漏氣之情事，遂將該曳引車
    停放於該處，準備聯絡修車廠之人員前來修理，然因修車廠
    之人員告知已下班，無法立即前來修理，詎被告甲○○理應
    注意，於顯有妨礙其他人、車通行處所，不得停車之規定，
    而依當時之情形，亦無不能注意之情事，貿然將該曳引車停
    放於該處，嗣於當日晚上11時20分許，原告乙○○騎乘車牌
    號碼JBQ- 863號重型機車行經該處時，亦疏未注意車前狀況
    ，而不慎追撞被告甲○○所停放於該處之上開曳引車左後車
    尾，導致原告受有右側肱骨骨折合併橈神經損傷之傷害等事
    實，業經本院調取本院98年度交易字第447 號刑事卷宗審閱
    無訛，且有該判決書在卷可稽，被告除辯以原告與有過失外
    ，對於上情並不爭執，堪信屬實，故被告之過失責任應堪認
    定。
(二)、就兩造過失比例之爭執，原告主張肇事現場照明不足，被告
    甲○○卻未在停車處顯示停車燈光或反光標識，致原告騎機
    車自其後方駛至不及閃避而撞及，且原告並非自正面直接撞
    上被告甲○○之車輛，係因慢車道上所餘閃避空間不足，原
    告機車右側始撞擊被告甲○○之車輛，原告行駛時已注意車
    前狀況，被告甲○○應負肇事之主要過失責任等語。被告則
    以肇事現場係天氣晴朗、夜間有照明、視距良好，原告未注
    意車前狀況追撞被告甲○○之車輛，原告應負大部分之過失
    責任等語抗辯。按顯有妨礙其他人、車通行之處所，不得停
    車；汽車發生故障不能行駛，應即設法移置於無礙交通之處
    ，在未移置前或移置後均應豎立車輛故障標誌，該標誌在行
    車時速40公里之路段，應豎立於車身後方5公尺至30公尺之
    路面上，在行車時速逾40公里之路段，應豎立於車身後方30
    公尺至100公尺之路面上，交通擁擠之路段，應懸掛於車身
    之後部，道路交通安全規則第112條第1項第9款、第12款分
    別定有明文。本件被告甲○○因察覺曳引車之輪胎有漏氣之
    情事，遂將該曳引車靠右停放在慢車道，因所聯絡修車廠之
    人員已下班，無法前來修理，其未在車後豎立車輛故障之警
    示標誌，即行離去等情，業據被告於警詢中坦承在卷（見警
    卷第5、6頁、偵查卷第5頁)，是被告甲○○確有違規停車及
    未在車後豎立車輛故障標誌之過失。第按汽車行駛時，駕駛
    人應注意車前狀況，並隨時採取必要之安全措施，道路交通
    安全規則第94條第3項定有明文。又道路交通安全規則第112
    條第1項第13款，雖規定「停於路邊之車輛，遇畫晦、風沙
    、雨雪、霧靄時，或在夜間無燈光設備或照明不清之道路，
    均應顯示停車燈光或反光標識。」，然本件肇事當日現場狀
    況為天候晴朗、夜間有照明、視距良好之事實，有道路交通
    事故調查報告表在卷可稽（見警卷第15 頁），且觀之編號1
    、2交通事故現場照片可知（見警卷第18 頁），被告甲○○
    停車處之左前方及左後方，均各有1盞路燈可供照明，加上
    原告騎乘機車時，若開啟機車車頭燈，照明光線亦更加充足
    ，故原告主張肇事現場照明不足，被告甲○○未在停車處顯
    示停車燈光或反光標識，應負肇事主因等語，尚難採信。至
    原告另主張伊有注意車前狀況，當伊發覺被告甲○○之車輛
    停在前方時，本擬立即向左閃避，但又考慮若遽然向左閃避
    ，則會進入快車道，若後方正好有汽車駛來易遭撞及，伊始
    由被告甲○○之車輛左後側與快慢車道分道線之空隙穿過，
    但沒有成功，故機車右側才撞擊被告甲○○之車輛等語，惟
    觀之於被告甲○○被訴業務過失傷害刑事案件中，原告於警
    詢時先陳稱：（當時發現對造車輛時雙方距離多遠？採取何
    種措施？）沒有發現等語（見警卷第8頁），嗣於偵查中復
    陳稱：（為何會從後面追撞？）我沒看到該處有停放一部車
    等語（見偵卷第6頁），而依道路交通事故調查報告表所載
    ，當時為天候晴朗、夜間有照明、路面乾燥無缺陷、視距良
    好等情況，應無不能注意之情事，詎原告疏未發現車道前方
    停有被告甲○○之車輛，並採取必要之安全措施，應認原告
    駕駛車輛未注意車前狀況謹慎行駛，為肇事主因；被告甲○
    ○駕駛車輛停占慢車道，妨礙行駛慢車道之車輛正常通行，
    為肇事次因。另本件經送請臺灣省臺中縣區車輛行車事故鑑
    定委員會鑑定及臺灣省車輛行車事故覆議鑑定委員會覆議結
    果，亦持相同看法，此有臺灣省臺中縣區車輛行車事故鑑定
    委員會98年6月17日中縣鑑字第0985501700號函附鑑定意見
    書及臺灣省車輛行車事故覆議鑑定委員會98年9月21日覆議
    字第0986203404號覆議函在卷可資參佐（見偵卷第11-12頁
    ，刑事卷第24頁）。是以，被告抗辯原告就本件事故之發生
    與有過失，應為肇事主因等語，堪以採信。基上，本院斟酌
    本件肇事經過、臺中縣警察局道路交通事故調查報告表繪製
    之事故現場圖示、現場照片、兩造違反道路交通安全規則之
    程度等情狀，認應課以原告之過失責任為百分之六十，被告
    甲○○之過失責任以百分之四十為適當。
(三)、次按因故意或過失，不法侵害他人之權利者，負損害賠償責
    任；汽車、機車或其他非依軌道行駛之動力車輛，在使用中
    加損害於他人者，駕駛人應賠償因此所生之損害；受僱人因
    執行職務，不法侵害他人之權利者，由僱用人與行為人連帶
    負損害賠償責任；不法侵害他人身體、健康者，對於被害人
    因此喪失或減少勞動能力，或增加生活上之需要時，應負損
    害賠償責任；不法侵害他人之身體、健康、名譽、自由、信
    用、隱私、貞操，或不法侵害其他人格法益而情節重大者，
    被害人雖非財產上之損害，亦得請求賠償相當之金額，民法
    第184條、第191條之2前段、第188條第1項前段、第193條第
    1項、第195條分別定有明文。本件被告甲○○因執行職務，
    過失不法侵害原告身體，對原告應負損害賠償責任。被告李
    敏即上大汽車貨運行為被告甲○○之僱用人，應連帶對原
    告負損害賠償責任。茲就原告請求之金額，是否應予准許，
    分述如下：
  1.原告主張其因本件車禍受傷，受有支出醫療費用68,520元、
    看護費用48,400元、交通費用138,000 元之損失，業據其提
    出診斷證明書、門診醫療檢查單、醫藥費用單據、看護費用
    單據、計程車車資證明單等件為證，且為被告所不爭執，是
    原告請求被告給付上開金額，自屬有據。
  2.勞動能力減損部分：
    關於原告是否因本件車禍致減損勞動能力及減損之程度為何
    ？被告抗辯原告所受之橈神經損傷及腕關節障害與本件車禍
    無因果關係云云。然童綜合醫院曾函覆本院「依病歷記載，
    病患乙○○於民國97年6月26日因意外造成商側肱骨骨折合
    併橈神經損傷，同時有右側鎖骨骨折。而右側肩部粘連囊炎
    則於民國97年12月27日門診就有症狀，應為上述意外引起」
    ，此有該院98年11月17日（98）童醫字第1595號函在卷可稽
    （見本院98交易字第447號刑事卷第47頁）。於本件審理中
    本院再次依被告聲請向童綜合醫院函詢原告上開傷勢是否與
    本次車禍事故有關，該院再次函覆確認原告曾因車禍事故於
    該院骨科接受住院治療，並發現右肱骨骨折合併橈神經損傷
    ，應為因果關係等語，此有該院99年2月19日（99）童醫字
    第0238號函在卷足憑（見本院卷第75頁），且經本院調取原
    告於童綜合醫院就診病歷影本核閱相符，足認原告確因本件
    車禍而受有橈神經損傷及腕關節障害等傷害。至就原告是否
    因上開傷勢因而減損其勞動能力及減損之程度為何？經本院
    依兩造之合意，囑託臺中榮民總醫院進行鑑定，經該院以99
    年4月2日中榮醫企字第0990005344號函覆意見表示：「右側
    橈神經損傷術後，病人右手腕及右手指背屈乏力，根據強制
    汽車責任保險殘廢給付標準表屬於上肢機能障害項目11-32
    一上肢遺存顯著運動障害者，殘廢等級七，喪失勞動能力
    69.21 %。」等語（見本院卷第115頁），而兩造並同意以上
    開鑑定結果為原告勞動能力減損之判斷基準，故原告因本件
    車禍勞動能力減損之程度應為69.21%。查原告為67年10月1
    日出生，於97年6月25日發生車禍時，年齡約為30歲，計算
    至勞動基準法規定強制退休年齡65歲為止，尚能工作35年。
    兩造並同意以原告於車禍前一年即96年之年收入45 0,300元
    為基準，依年別單利5%複式計算，依原告喪失勞動能力69.
    21%，原告得請求一次給付減少勞動能力之損害額為6,405,
    651元，計算式為：450,300×20.00000000（此為35年之霍
    夫曼係數） ×69.21% ＝6,405,651（小數點以下四捨五入）
    。是原告請求減少勞動能力損失6,405,651元，為有理由。
  3.精神慰撫金部分：
    查原告因本件車禍事故受有臉部多處擦傷合併撕裂傷．右耳
    撕裂傷、右膝撕裂傷、胸部外傷併左側第2、3、4、5肋骨骨
    折、血胸、右側肱骨骨折合併橈神經損傷、右側鎖骨骨折、
    右側肩部粘連囊炎等傷害，其精神及肉體上受有痛苦，自屬
    顯然。再查原告為臺北科技大學畢業，目前在臺灣玻璃工業
    股份有限公司上班，年收入約45萬元，名下有存款約100 萬
    元及汽車1輛，家中成員尚有父母親、兄嫂及2 個姪兒，2個
    姪兒均受其撫養；而被告甲○○為青年高中肄業，月薪約 3
    萬元，有配偶及1個小孩需撫養，年收入約30 幾萬元，目前
    仍在上大汽車貨運行任職；被告李敏係國中畢業，目前開
    設上大汽車貨運行維生，個人年收入約200萬元，扶養2個小
    孩、父親及配偶等情，業據兩造於本院審理中陳報在卷，且
    有本院稅務電子閘門資料查詢表各1 份在卷可稽，且為兩造
    互不爭執，堪信屬實。本院斟酌原告受傷程度，所受痛苦情
    形、兩造之身份、地位、經濟能力等一切情狀，認原告請求
    賠償精神慰撫金應以70萬元為適當，在此範圍內應予准許。
  4.綜上所述，原告因本件車禍所受之損害，連同精神慰撫金在
    內，合計為7,360,571元（醫療費用68,520元＋看護費用48,
    400元＋交通費用138,000元＋勞動能力減損損失6,405,651
    元＋精神慰撫金700,000元＝7,360,571元）。另按損害之發
    生或擴大，被害人與有過失者，法院得減輕賠償金額，民法
    第217條第1項定有明文，本院認本件車禍事故，應課以原告
    百分之六十、被告甲○○百分之四十之過失責任為適當，已
    如前述，則原告就本件傷害之發生，與有過失，應負擔百分
    之六十之過失責任，爰減輕被告之賠償金額百分之四十。是
    原告本於侵權行為之規定，所得請求被告賠償之金額計為2,
    944,228元，計算式為：7,360,571×0.4＝2,944,228（小數
    點以下四捨五入）。
(四)、再按保險人依本法規定給付之保險金，視為加害人或被保險
    人損害賠償金額之一部分；加害人或被保險人受賠償請求時
    ，得扣除之，強制汽車責任保險法第32條定有明文。原告因
    本件車禍，已受領強制險53,331元之保險給付，依強制汽車
    責任保險法第32條之規範意旨，於原告向被告請求損害賠償
    時，仍應予扣除。則本件原告得請求被告給付之金額為2,89
    0,897元，計算式為：2,944,228－53,331=2,890,897。
(五)、綜上所述，原告依侵權行為之法律關係，請求被告連帶給付
    2,890,897元，及自起訴狀繕本送達最後一位被告之日即98
    年10月24日起至清償日止（見本院卷第51頁），按週年利率
    5%計算之利息，為有理由，應予准許；逾此部分之請求，為
    無理由，應予駁回。
五、本件事證已臻明確，兩造其餘攻擊防禦方法，經審酌後核與
    判決結果不生影響，爰不逐一論述。又本件原告係提起刑事
    附帶民事訴訟，由本院刑事庭移送而來，依刑事訴訟法第50
    4條第2項之規定，免納裁判費，無訴訟費用負擔之問題，併
    予敘明。
六、兩造均陳明願供擔保，請准宣告假執行及免為假執行。關於
    原告勝訴部分，經核均無不合，爰各酌定相當擔保金額，併
    准許之。至原告敗訴部分，其假執行之聲請，因訴之駁回而
    失所依附，不應准許，併予駁回。
七、結論：本件原告之訴一部有理由，一部無理由，依民事訴訟
    法第390條第2項、第392條第2項判決如主文。
中    華    民    國    99    年     5    月    21    日
                  民事第四庭          法  官  洪堯讚
一、右為正本係照原本作成。
二、如不服本判決，應於判決送達後20日內，向本院提出上訴狀
    。（須按他造當事人之人數附繕本）。
三、提起上訴，應以上訴狀表明(一)對於第一審判決不服之程度，
    及應如何廢棄或變更之聲明，(二)上訴理由（民事訴訟法第
    441條第1項第3款、第4款），提出於第一審法院。
中    華    民    國    99    年     5    月    24    日
                                      書記官

司法院資訊處製作；財團法人民間司法改革基金會備份。
